【裁判字號】    97,小抗,1
【裁判日期】    971107
【裁判案由】    訴訟救助
【裁判全文】
臺灣臺東地方法院民事裁定               97年度小抗字第1號
抗  告  人  甲○○
上列抗告人請求訴訟救助事件，抗告人對於本院民國97年10月2
日簡易庭第一審裁定（97年度東小救字第1號）提起抗告，本院
第二審合議庭裁定如下：
    主      文
抗告駁回。
抗告程序費用由抗告人負擔。
    理      由
一、本件抗告意旨略以：(一)沒錢不能隱瞞，此隱含經驗法則或論
    理法則之通理，法院應注意適用，否則即有違背法則之違法
    。(二)一天的開支：柴米油鹽、水電費、地價稅、房屋稅、汽
    車牌照稅、驗車費用及其他個人事業上之必要開支等；國民
    最低消費額為何，這是常識問題，法官都應該知道；抗告人
    每月受救助新臺幣（下同）8,000 元，已相距國民每月平均
    最低生活甚遠。(三)抗告人自從事律師職業以來，生活非常淒
    涼、悽慘，總共被法官及檢察官聯手洗劫500,000 餘萬元，
    那時抗告人還沒警覺是來自法院與檢察機關的擬共同監控，
    俟抗告人於91年3 月18日至95年11月15日被臺灣高雄地方法
    院及配屬檢方暨轄區警方共同聯手非法逮捕，始驚覺已遭渠
    等利用不法不實病歷達到監控的目的。(四)抗告人如今再對前
    違法判決抗告人偽造文書罪、妨害名譽的一干共犯（包括法
    官、檢察官及平民）等提起民事求償，竟遭參與受理的法院
    以無效的最高法院43年台抗字第152 號判例阻撓抗告人聲請
    訴訟救助，顯然適用法規錯誤。(五)抗告人雖有總價約1,300,
    000餘萬元之不動產及汽車1輛，惟均係僅供抗告人自己使用
    而已，不能出租或者變賣，是原審裁定顯有不適用法則之情
    形，爰提起本件抗告等語（見本院卷第1 頁至第12頁之抗告
    書狀）。
二、按當事人無資力支出訴訟費用者，依民事訴訟法第107 條第
    1 項規定，法院固應依聲請准予救助，惟此項請求救助之事
    由，依同法第109條第2 項及第284條之規定，應提出能即時
    調查之證據以釋明之。經查：抗告人請求給付證人旅費事件
    ，應征裁判費用1,000 元，業經職權調閱本院簡易庭97年度
    東小字第390 號卷宗查核屬實；抗告人主張其無資力等情，
    雖據其提出高雄市苓雅區公所社會課通知單、郵政存簿儲金
    簿等件為憑；惟經本院調閱抗告人之稅務電子閘門財產所得
    調件明細表，得知抗告人尚有坐落高雄市○○區○○段806
    地號土地、門牌號碼高雄市苓雅區○○○路62巷40弄4之4號
    房屋及裕隆汽車等財產，共價值1,324,830 元，足見抗告人
    生活雖不甚優裕，然就負擔訴訟費用1,000 元而言，仍與訴
    訟救助要件有所不符，原審裁定駁回其訴訟救助之聲請，與
    法尚無不合，抗告人提起抗告請求廢棄原裁定，為無理由，
    應予駁回。
三、據上論結，依民事訴訟法第95條及第78條，裁定如主文。
中    華    民    國    97    年    11    月    7     日
                  民事庭審判長法  官  陳銘珠
                              法  官  范乃中
                              法  官  陳谷鴻
以上正本係照原本作成
本件裁定不得抗告。
中    華    民    國    97    年    11    月    7     日
                              書記官  莊永利


司法院資訊處製作；財團法人民間司法改革基金會備份。
